# 对外投资的问题咨询

提问人：qingzheng518 时间：2019-03-07 10:11:59
陈老师您好，有一个客户，他们用实物对外投资，假如实物价值 500 万，对方也是按照 500 万接受作为实收资本，现在由于实物对外出资，退税了几十万，账务如何处理？对方仍按照 500 万入账是否存在出资不实情况？
另外，用货币资金对赞比亚投资 10 万美元，但是，赞比亚方收到的美元会扣除手续费等，因此，就不够 10 万美元了，并且赞比亚方又要将美元换成当地货币，也存在着汇率差异，如何进行账务处理？
我们认为： 1 、利用实物投资，按照协议约定价值和当日汇率换算成当地货币计入实收资本就可以了，后期的国内退税情况不存在出资不实情况，投资方仍以 500 万元计入长期股权投资；退税金额做：借：银行退款，贷：应交税费-退税；
2 、用货币资金对外投资，兑换美元以及赞比亚收到时的手续费都作为财务费用入账，投资方以 10 万美元减去手续费作为长期股权投资入账，赞比亚方以 10 万美元减去手续费后，按照当日汇率换算计入实收资本，两者之间的差异，在合并口径计入汇率差异。
不知这样处理是否合理，请陈老师指正，谢谢。

回答人：chenyiwei
基本赞同你的理解。对于问题 2 ，如果母公司和赞比亚子公司的记账本位币不一致的，则母公司的长投和子公司的实收资本抵销时的差额在合并报表层面列入 “其他综合收益——外币报表折算差额”。